【裁判字號】    96,訴緝,545
【裁判日期】    970311
【裁判案由】    殺人未遂等
【裁判全文】
臺灣臺中地方法院刑事判決             96年度訴緝字第545號
公  訴  人  臺灣臺中地方法院檢察署檢察官
被      告  乙○○
                    現於臺灣臺中看守所羈押中
指定辯護人  本院公設辯護人  丁○○
上列被告因殺人未遂等案件，經檢察官提起公訴（94年度偵字第1
5595號），本院判決如下：
    主    文
乙○○傷害人之身體，處有期徒刑陸月，如易科罰金，以銀元參
佰元即新臺幣玖佰元折算壹日，減為有期徒刑參月，如易科罰金
，以銀元參佰元即新臺幣玖佰元折算壹日。
    犯罪事實
一、乙○○與丙○○係兄弟，緣丙○○（所涉酒駕、恐嚇罪部分
    分經本院判處有期徒刑3月、6月確定）於民國（下同）94年
    9月17日晚間23時許，酒後騎乘車牌號碼MX9-782號機車，後
    座搭載甲○○，自臺中市南區往臺中縣太平市○○路○段82
    號住處之方向行駛，於同年9月18日凌晨零時50分許，途經
    臺中縣太平市○○路段，遇黃寬仁、戊○○等一行人騎乘機
    車之車隊，雙方為超車發生口角衝突，丙○○遂於超車後，
    車行至臺中縣太平市○○路○段82號自己住處附近之臺中縣
    太平市○○路○段86號附近即下車，由甲○○在路中攔下黃
    寬仁所騎乘機車，丙○○恐己方人少力薄，逕自返回其上址
    住處，取出其所有之短刀再返回現場後，即單獨基於恐嚇犯
    意，手握該短刀接續以刀柄敲擊、以刀刃揮砍黃寬仁頭部所
    戴之安全帽之方式，意指將加害生命、身體之事恫嚇黃寬仁
    ，致黃寬仁心生畏懼，足生危害於安全，其間戊○○所騎機
    車被踢倒後，戊○○遂於人車倒地爬起後（戊○○未成傷）
    ，右手持機車大鎖欲毆打甲○○，甲○○（所涉殺人未遂犯
    行，甫經臺灣高等法院臺中分院96年度上訴字第1903號判決
    判處無罪）為避免被擊傷，即以右手抓住戊○○拿機車大鎖
    之右手後，再轉至戊○○之背後，雙手自戊○○之腋下伸出
    ，朝上架住戊○○肩膀，阻止戊○○以手持之機車大鎖向其
    毆擊，詎丙○○（所涉殺人未遂犯行，經臺灣高等法院臺中
    分院96年度上訴字第1903號判決判處有期徒刑5年2月，現上
    訴於最高法院）見戊○○拿機車大鎖要毆擊甲○○，一時生
    氣，竟基於殺人之故意，趁戊○○無反抗及防護能力之際，
    持短刀猛刺戊○○左胸口（起訴書誤載為右胸）位置，致戊○○於距心臟7、8公分處受有左胸刺傷3x11x3公分之傷害，
    甲○○見狀即行放手。
二、而此際，原在臺中縣太平市○○路○段82號住處內睡覺之乙○○，經接獲弟媳王怡如通知弟丙○○在樓下與人發生紛爭
    ，遂亦持丙○○所有之扳手1支至現場，乙○○見狀，再基
    於普通傷害犯意，持扳手毆打戊○○胸部，致戊○○胸部亦
    受瘀傷，戊○○乘隙迅即乘坐同行友人之機車逃離現場。嗣
    經警接獲黃寬仁之同行友人報案後，到場處理，而查獲丙○○所有之短刀及扳手各1支。
三、案經戊○○訴由臺中縣警察局霧峰分局報請臺灣臺中地方法
    院檢察署檢察官偵查起訴。
    理  由
壹、本案證據能力之說明
一、告訴人戊○○之警詢陳述，對被告乙○○無證據能力
    按被告以外之人於審判外之言詞或書面陳述，除法律有規定
    者外，不得作為證據，刑事訴訟法第159條第1項定有明文。
    本件被告乙○○之指定辯護人本院公設辯護人丁○○於本院
    表示：戊○○之警詢供述沒有證據能力等語（易緝卷第41頁
    ），查告訴人戊○○之警詢陳述，係屬於審判外之言詞陳述
    ，依前揭規定，不得作為證據；此外，復查無上揭告訴人之
    警詢陳述有符合刑事訴訟法第159條之2、第159條之3之例外
    規定，本件並無告訴人戊○○之警詢陳述，為證明犯罪事實
    存否所必要之情形，亦無告訴人有因身心障礙致記憶喪失或
    無法陳述，或到庭後無正當理由拒絕陳述之情形，是依刑事
    訴訟法第159條第1項之規定，告訴人戊○○之警詢陳述，對
    被告丙○○無證據能力。
二、其餘供述證據之證據能力
    按「被告以外之人於審判外之陳述，雖不符前4條（指刑事
    訴訟法第159條之1至第159條之4）之規定，而經當事人於審
    判程序同意作為證據，法院審酌該言詞陳述或書面陳述作成
    之情況，認為適當者，亦得為證據」，又「當事人、代理人
    或辯護人於法院調查證據時，知有第159條第1項不得為證據
    之情形，而未於言詞辯論終結前聲明異議，視為有前項之同
    意」，刑事訴訟法第159條之5第1項、第2項亦有明文。本件
    被告及其指定辯護人丁○○就檢察官提出之其餘證據之證據
    能力，均未於言詞辯論終結前聲明異議，自視為同意，是本
    案除告訴人戊○○警詢供述外之其他供述證據，對被告乙○○均有證據能力。
三、再「除前三條之情形外，下列文書亦得為證據：一、除顯有
    不可信之情況外，公務員職務上製作之紀錄文書、證明文書
    。二、除顯有不可信之情況外，從事業務之人於業務上或通
    常業務過程所須製作之紀錄文書、證明文書。三、除前二款
    之情形外，其他於可信之特別情況下所製作之文書。」，刑
    事訴訟法第159條之4定有明文。本件之文書證據如臺中縣警
    察局霧峰分局卷內檢附之現場圖、扣案扳手壹支之照片、臺
    灣臺中地方法院檢察署偵查卷內所附賢德醫院診斷證明書、
    行政院衛生署臺中醫院住院診斷證明書、內政部警政署刑事
    警察局鑑驗書、臺中縣警察局霧峰分局現場勘查報告及所附
    照片及賢德醫院96年1月16日、5月31日、12月7日函及其所
    附病歷資料、行政院衛生署臺中醫院96年1月24日函等文書
    證據各1件，並無顯不可信情事，均應具有證據能力。
貳、本案之判斷
一、訊據被告乙○○對上揭傷害犯行矢口否認，其辯稱：我有打
    戊○○的臉，但沒有打他的胸部云云，惟查：
（一）被告乙○○上開傷害犯行，業據告訴人戊○○於偵訊指稱
      ：「乙○○有用扳手敲我的胸口。‥‥他用扳手打到我的
      左胸，有瘀傷」等語（偵卷第22、24頁）；其於本院亦指
      稱：「乙○○就拿扳手敲我的胸口。‥‥我被刺完之後，
      甲○○就放手了，乙○○才拿扳手打我的胸口」等語（本
      院訴卷一第27頁），且於本院具結證稱：「乙○○就拿大
      型的活動扳手敲我的傷口，敲了7、8下。（檢察官問：乙○○拿大型扳手敲你的傷口的時候，你是否還被架住？）
      丙○○刺下去的時候，甲○○就放開了，應該是刺下去就
      放開了。（檢察官問：既然甲○○已經放開，乙○○如何
      還能拿大型扳手刺你的傷口？）我當時人倒在地上，乙○○拿大型扳手敲我的時候，我已經站不住了。‥（公設辯
      護人問：你被扳手打幾下？）7、8下。（公設辯護人問：
      打在那裡？）就是我左胸的傷口。我很確定我有被打到。
      ‥‥我胸口這邊都有瘀傷」等語在卷（本院訴卷一第214
      至217頁），指證歷歷，復據同案被告丙○○於本院供稱
      ：「當時因為我妹妹會怕，所以去叫我哥哥（指乙○○）
      起床，我哥哥才會拿扳手出來，他拿扳手出來的時候，我
      已經刺下去了，刺下去之後不到10秒鐘，甲○○就放開了
      ，刺下去約過了3、40秒，乙○○才出現。（審判長問：
      乙○○出現要打戊○○？）他先被一個人攔住，扳手有掉
      下去，撿起來之後，揮到戊○○，但是我不知道揮到哪裡
      」等語（本院訴卷一第177頁），同案被告丙○○係被告
      乙○○之弟，倘非被告乙○○所持之扳手確有揮及戊○○
      之事，其自不可能為不利被告乙○○之供述，已足佐證證
      人即告訴人戊○○前開指訴，並非無據；再參以現場目擊
      證人賴志忠於本院具結證稱：「丙○○就拿刀子過來，刺
      了戊○○的右邊胸部一下，但我不是很確定是哪裡。後來
      還有另外1個人拿1支大的扳手過來，要打戊○○，打了戊○○的前胸，當時戊○○還被架住。‥‥可能天色很晚，
      那邊又很黑，因為角度的關係，我有看到他打下去的動作
      ，但是究竟是否有打到，我不是很清楚。‥‥（審判長問
      ：是否確定拿扳手的人出來打戊○○的時候，甲○○還架
      著戊○○？）我不能很確認。因為時間很短暫，而且時間
      很久了」等語（本院訴卷一第170、176頁），於偵訊亦具
      結證稱：「他（指戊○○）拿大鎖被甲○○架住，被丙○○拿刀子刺了1刀，乙○○就跑出來拿1支活動扳手要打他
      ，但是被我擋掉。（檢察官問：有無打到?）我不能確定
      。」等語（偵卷第24頁），由現場目擊證人賴志忠之上開
      陳述觀之，其雖不能確定究被告乙○○持扳手有無打到戊○○，然確實有見到被告乙○○有持扳手打戊○○前胸之
      動作，再參以被告乙○○於本院亦供稱：賴志忠擋我的時
      候，我把他推開，然後我就走過去，扳手還在我手上等語
      （本院訴緝卷第89頁），足認證人賴志忠阻擋被告乙○○
      之後，被告乙○○仍手持扳手，更足佐證同案被告丙○○
      前開所述乙○○有手持扳手揮到戊○○乙節及被害人戊○○前開陳述有遭乙○○持扳手毆打胸部乙節，應堪採信；
      此外，戊○○胸部當時確亦受有瘀傷，亦有賢德醫院96年
      5 月31日96賢字第45號函文、96年12月7日96醫字第84號
      函文可稽（本院訴卷二第9頁、本院訴緝卷第55頁），且
      有查獲為被告乙○○當時所持之扳手之相片可佐，足認事
      發當時，同案被告甲○○對戊○○放手後，被告乙○○確
      有再持扳手毆打戊○○胸部致其受瘀傷之事；再被告乙○○既持扳手朝當時已無反抗能力之戊○○胸部毆打，其具
      傷害犯意，亦堪認定。
（二）雖證人戊○○於97年2月19日於本院到庭陳述時，先證稱
      ：「我倒地之後，就沒有被掛著了，然後有人拿活動扳手
      打我傷口，就是胸口被刺傷那邊。（受命法官問：打你的
      人是誰？）乙○○」等語（本院訴緝卷第94頁），惟其後
      於同日庭訊又證稱：「（受命法官問：當時有看到乙○○
      拿扳手或是拳頭打你嗎？）不太清楚了。（受命法官問：
      乙○○當時打你的時候，是拿扳手還是徒手打你？）忘記
      了。‥‥（受命法官問：那到底扳手有無打到你胸口的傷
      口？）沒有。但是有用拳頭打。‥‥（受命法官問：用拳
      頭打的位置距離被刺傷的位置多遠？）就是傷口的附近，
      也有打到傷口。拳頭是打在胸口上」云云（本院訴緝卷第
      94至96頁），而與證人即告訴人戊○○之前偵訊及本院所
      述均不相符，惟查人之記憶會隨時間經過而有不完整之處
      ，證人戊○○於本院97年2月19日到陳述時，距事發已逾2
      年5月，復已歷經多次庭訊陳述，且見聞其他證人賴志忠
      、同案被告丙○○、甲○○之陳述，其記憶顯已有混淆之
      情形，是其於本院97年2月19日之證述，應非可採。另證
      人丙○○於本院改口證稱：「他（指乙○○）只是在我家
      門口而已，並沒有到戊○○那邊。我家是82號，事發的現
      場，就是86號而已，乙○○在84號那邊而已。（辯護人問
      ：後來乙○○有無拿扳手打戊○○的胸部？）他根本就沒
      有打到戊○○，距離差很遠。‥‥（檢察官問：乙○○出
      來之後，距離戊○○倒地的位置有多遠？）差不多50公尺
      。‥‥（檢察官問：乙○○出來之後，是否有靠近戊○○
      倒地的位置？）沒有」云云（本院訴緝卷第84、85頁），
      惟其上開證述內容，非僅與自己上開於本院所述（本院訴
      卷一第177頁）當時情形，及證人賴志忠、證人戊○○前
      開所述當場情形，均不相符，且倘被告乙○○自始與戊○○相隔達50公尺以上之距離，復未靠近戊○○倒地位置，
      何以被告乙○○自偵訊及本院，均辯稱自己有以拳頭打戊○○臉部之事？顯見被告乙○○在現場時，並非自始至終
      距離戊○○50公尺遠，證人丙○○此部分之證述，顯與事
      實不符，並非可採。
（三）至被告乙○○先於警詢辯稱：「我持扳手過去，不料正要
      打對方時，就看見一個男生（戊○○）往後倒在地上，我
      當時還不知道，對方已經被我弟弟用刀刺中胸部，我還用
      拳頭打他幾拳，事後大家就都停下來了。我持活動板手時
      並沒有傷害任何一個人」云云（警卷第22頁），於偵訊亦
      辯稱：「我下去的時候戊○○脖子被甲○○勒住，我看到
      就要下去打他（應指戊○○），因為對方和我弟弟吵架，
      然後我拿活動扳手要打他時，他人因為受傷的關係就往後
      仰，我就跟著摔倒，活動扳手就掉在地上，我就用拳頭打
      他，打沒幾下他就跑走了」云云（偵卷第15頁），後於偵
      訊再供稱：「後來我用手打他的臉」云云（偵卷第23頁）
      ，其於警詢、偵訊僅供稱係用拳頭打戊○○云云，後又改
      口係用手打戊○○的臉云云，惟查，告訴人戊○○於偵訊
      及本院均一再否認乙○○有打其臉部之事，有告訴人戊○○之偵訊及本院筆錄可佐（偵卷第24頁、本院訴卷一第21
      8 頁），同案被告丙○○於本院亦一再供稱：「當場好像
      沒有人用拳頭打戊○○」（本院訴卷一第177頁）、「我
      也沒有看到有人打戊○○的臉」等語（本院訴卷一第219
      頁），並對乙○○沒有用手打戊○○之事，於本院具結證
      稱在卷（本院訴緝卷第86、87頁），倘被告乙○○當時係
      用拳頭打戊○○之臉部，被害人戊○○自無於偵訊、本院
      否認此事之必要，且倘確有乙○○以拳頭打戊○○臉部之
      事，何以現場目擊證人賴志忠對此節均未言及？又何以同
      案被告丙○○亦於本院一再供稱及證稱沒有人打戊○○的
      臉？是被告乙○○否認有持扳手打戊○○胸部，而係以拳
      頭打戊○○臉部云云，所辯均非可採。
    本件事證明確，被告乙○○上揭犯行堪予認定。
二、核被告乙○○所為，係犯刑法第277條第1項之傷害罪。公訴
    人雖認被告乙○○所為，係與同案被告丙○○、甲○○共同
    基於殺人之犯意，由甲○○勒住戊○○之脖子，丙○○遂持
    刀猛刺戊○○之胸部，乙○○亦自屋內持扳手毆打戊○○，
    造成戊○○受右胸刺傷3x11x3公分之傷害，因認甲○○、乙○○乃與丙○○三人共犯殺人未遂罪嫌云云；惟查，（一）
    被告乙○○係同案被告丙○○之兄，案發當時，原在睡覺中
    被其弟媳叫醒並告知同案被告丙○○與人衝突，始持扣案之
    扳手下樓幫忙，此經被告乙○○於警詢、偵訊中供述在卷；
    被告乙○○所持之扳手，雖為兇器，可供鬥毆使用，然在對
    方有攻擊及反抗能力下，如用以殺人，仍非易事，是被告乙○○持扳手到場，原難以認為其有殺人之故意。（二）況查
    ，被告乙○○與被害人戊○○等並無糾紛，要無殺人之動機
    ，而同案被告丙○○刺殺戊○○乃事出突然，同案被告丙○○回住處取出短刀一支，既未事先告知被告乙○○及同案被
    告甲○○，復無其他積極證據足資證明，被告乙○○就同案
    被告丙○○持刀刺殺戊○○胸部之事有犯意聯絡，自難僅因
    被告乙○○於戊○○遭丙○○持刀刺殺胸部後，適時到場之
    被告乙○○亦有持扳手毆打戊○○之事，遽即認被告乙○○
    有與同案被告丙○○有共同殺人之犯意聯絡。（三）再乙○○係在同案被告甲○○將架住戊○○部分放手後，才持扳手
    打戊○○的胸口等情，亦據告訴人戊○○於本院指稱、證述
    在卷（本院訴卷第27、214頁），雖其後又供稱：丙○○、
    乙○○動手完之後，甲○○才放手的云云（本院訴卷第215
    頁），惟參諸現場目擊證人賴志忠於本院供稱，因時間很短
    暫，不能確認當時拿扳手之人打戊○○時，甲○○是否還架
    著戊○○乙節（本院訴卷一第176頁），是尚難依告訴人戊○○前後不一致之指證內容，遽為被告乙○○持扳手毆打戊○○時，戊○○仍遭同案被告甲○○架住，或同案被告甲○○就被告乙○○此部分之傷害犯行與被告乙○○有犯意聯絡
    ，自難認被告乙○○就此傷害犯行係與同案被告甲○○基於
    犯意聯絡所為，併此敘明。從而，本件被告乙○○當時對戊○○應非出於殺人犯意，而係基於單獨傷害犯意，為上開持
    扳手毆打戊○○胸部之犯行亦明，公訴人所認顯係有誤，起
    訴法條應予變更。爰審酌被告乙○○與告訴人戊○○並不相
    識，復無任何糾紛怨隙，僅因認戊○○係與其弟弟丙○○爭
    執，竟即基於傷害犯意，持扳手毆打被害人戊○○之胸口，
    足見其忽視對他人身體之尊重，逞強鬥狠，行為殊非可取，
    暴戾之氣甚重，又犯後均未見悔意，亦無賠償之意，亦未見
    以誠意向告訴人道歉之態度，足認渠等犯後態度不佳等一切
    情狀，量處如主文所示之刑，並諭知易科罰金之折算標準。
    再中華民國96年罪犯減刑條例業於96年7月4日公布，並自96
    年7月16日施行，該條例第2條明文規定：「犯罪在中華民國
    96年4月24日以前者，除本條例另有規定外，依下列規定減
    刑：三、有期徒刑、拘役或罰金，減其刑期或金額2分之1。
    」查本件被告所犯上揭傷害罪之犯罪時間，係在96年4月24
    日以前，且本件宣告刑為有期徒刑1年6月以下，非屬中華民
    國96年罪犯減刑條例第3條規定不予減刑之情形，故依上開
    規定，本院應減其有期徒刑2分之1，並諭知易科罰金之折算
    標準。至中華民國96年罪犯減刑條例第5條雖規定：「本條
    例施行前，經通緝而未於中華民國96年12月31日以前自動歸
    案接受偵查、審判或執行者，不得依該條例減刑。」惟查被
    告乙○○係96年7月17日因本案經本院通緝，有通緝書在卷
    可佐（本院訴卷二第39頁），其既係中華民國96年罪犯減刑
    條例於96年7月16日「施行後」始經通緝，應無同條例第5條
    不得減刑之適用，仍得依中華民國96年罪犯減刑條例第2條
    第1項第3款減刑，併此敘明。
三、扣案之扳手各1支，雖係被告乙○○本件傷害犯行所持之物
    ，惟係同案被告丙○○所有之物，業據被告丙○○於本院陳
    明在卷（本院訴卷一第74、220頁），核與沒收規定未合，
    自不予宣告沒收。
四、又查，被告乙○○行為後，刑法業已於95年7月1日修正施行
    ：
（一）修正後刑法第2條第1項規定，已將新舊法律適用之「從新
      從輕」原則，改採「從舊從輕」原則，而此規定僅係規範
      行為後法律變更所生新舊法律比較適用之準據法，並非實
      體刑罰法律，自不生行為後法律變更之比較適用之問題，
      應逕行適用新法第2條第1項之規定，為「從舊從輕」之比
      較。
（二）又被告行為後，刑法第33條第5款亦有修正，修正後刑法
      第33條第5款規定「罰金：新臺幣一千元以上，以百元計
      算之」，與修正前刑法第33條第5款規定「罰金：一元以
      上」不同。比較新舊法結果，以舊法較有利於被告，故依
      刑法第2條第1項前段規定，本案關於刑法第277條第1項
      之傷害罪之法定刑罰金部分，自應適用行為時之法律即修
      正前刑法第33條第5款規定決定其罰金部分之法定刑。
（三）至關於刑法第277條第1項之傷害罪之法定刑為罰金之「提
      高標準」之新舊法適用問題，因被告行為後，刑法施行法
      第1條之1於95年6月14日修正公布增訂。修正增訂之刑法
      施行法第1條之1規定：「中華民國九十四年一月七日刑法
      修正施行後（按指九十五年七月一日），刑法分則編所定
      罰金之貨幣單位為新臺幣。九十四年一月七日刑法修正時
      ，刑法分則編未修正之條文定有罰金者，自九十四年一月
      七日刑法修正施行後，就其所定數額提高為三十倍。但七
      十二年六月二十六日到九十四年一月七日新增或修正之條
      文，就其所定數額提高為三倍」。查本件被告所犯刑法第
      277條第1項之傷害罪之法定刑有罰金刑，且為刑法分則編
      未修正之條文而定有罰金刑者；於刑法施行法第1條之1修
      正增訂前，其貨幣單位為銀元，罰金刑之提高標準應適用
      罰金罰鍰提高標準條例第1條之規定「依法律應處罰金、
      罰鍰者，就其原定數額得提高為二倍至十倍」，而上開傷
      害罪，再依現行法規所定貨幣單位折算新臺幣條例第2條
      規定：「現行法規所定金額之貨幣單位為圓、銀元或元者
      ，以新臺幣元之三倍折算之」。如換算為新臺幣，則該罪
      之法定刑罰金刑部分之最高度部分，適用新舊法結果均同
      ，是其關於法定刑為罰金部分之提高標準，「新舊法均無
      不利之情形」，本案關於傷害罪之法定刑罰金提高標準部
      分，自應適用裁判時之法律即刑法施行法第1條之1，最高
      法院96年度臺上字第827號、1136號判決意旨參照。
（四）被告行為後，刑法第41條第1項前段關於易科罰金之折算
      標準已由舊法之銀元1百元、2百元、3百元修正為新臺幣1
      千元、2千元、3千元，因屬科刑規範事項之變更，其折算
      標準為裁判時所應諭知，自有就新舊法規定比較之必要，
      經比較新舊法結果，被告行為後之新法並未較有利於被告
      ，是依刑法第2條第1項前段之規定，本件應適用被告行為
      時之舊法即依修正前刑法第41條第1項前段之規定，諭知
      易科罰金之折算標準。
據上論斷，應依刑事訴訟法第299條第1項前段、第300條，刑法
第2條第1項、第277條第1項、修正前刑法第41條第1項前段，刑
法施行法第1條之1，修正前罰金罰鍰提高標準條例第2條，現行
法規所定貨幣單位折算新臺幣條例第2條，中華民國96年罪犯減
刑條例第2條第1項第3款、第7條、第9條，判決如主文。
中    華    民    國    97    年    3     月    11    日
                  刑事第十庭    審判長法  官 賴妙雲
                                      法  官 江奇峰
                                      法  官 黃家慧
上正本證明與原本無異。
如不服本判決，應於收受送達後10日內向本院提出上訴書狀（應
敘述具體理由並附繕本）。
上訴書狀如未敘述理由，應於上訴期間屆滿後20日內補提理由書
於本院。
                                      書記官  陳靖騰
中    華    民    國    97    年    3     月    11    日
附錄論罪科刑法條
中華民國刑法第277條
（普通傷害罪）
傷害人之身體或健康者，處 3 年以下有期徒刑、拘役或 1 千元
以下罰金。
犯前項之罪因而致人於死者，處無期徒刑或 7 年以上有期徒刑；
致重傷者，處3年以上10年以下有期徒刑。


司法院資訊處製作；財團法人民間司法改革基金會備份。
